【裁判字號】    91,訴,2505
【裁判日期】    920206
【裁判案由】    毒品危害防制條例
【裁判全文】
臺灣臺中地方法院刑事判決                        九十一年度訴字第二五五號
    公  訴  人  臺灣臺中地方法院檢察署檢察官
    被      告  甲○○  男  三.
右列被告因毒品危害防制條例案件，經檢察官提起公訴（九十一年度毒偵字第二七八
○號）及臺灣苗栗地方法院檢察署檢察官移送併辦（九十一年度毒偵字第九三九號）
，本院判決如左：
    主  文
甲○○連續施用第一級毒品，累犯，處有期徒刑壹年貳月，扣案之海洛因壹包（鑑餘
淨重零點零伍公克，包裝重零點貳壹公克）沒收銷燬之；又連續施用第二級毒品，累
犯，處有期徒刑拾月。應執行有期徒刑壹年拾壹月，扣案之海洛因壹包（鑑餘淨重零
點零伍公克，包裝重零點貳壹公克）沒收銷燬之。
    事  實
一、甲○○前於民國八十七年間，因違反藥事法案件，經臺灣苗栗地方法院判處有期
    徒刑三月確定，並於八十八年一月二十九日執行完畢。其並曾於八十七年間，均
    因施用毒品案件，先後二次經依法院裁定，送臺灣苗栗看守所附設勒戒處所觀察
    、勒戒，均經考核認無繼續施用毒品傾向後，由臺灣苗栗地方法院檢察署檢察官
    分別於八十七年七月二十四日以八十七年度偵字第二○七二號，及於八十七年十
    二月十九日以八十七年度偵字第四七四三號為不起訴處分確定。嗣於九十年間，
    ，又因施用第二級毒品安非他命案件，經法院裁定送強制戒治（之後復經臺灣苗
    栗地方法院裁定停止戒治，所餘期間交付保護管束，並於九十一年三月十二日保
    護管束期滿），及於九十年十一月十六日，經臺灣苗栗地方法院（起訴書誤載為
    臺灣臺中地方法院）以九十年度易字第二三一號判處有期徒刑六月，如易科罰金
    ，以三百元折算一日確定。詎甲○○猶不知悔改，復基於概括之犯意，自九十一
    年九月初某日起至同年月九日二十二時許，在其位於苗栗縣苑裡鎮社苓里社苓四
    二號住處之房間內，均以將第一級毒品海洛因粉末摻入香煙內，再點火吸食之方
    式，連續施用第一級毒品海洛因多次。又基於概括之犯意，自九十一年四月中旬
    某日起，至九十一年九月八日某時止，在其上址住處房間內，以將第二級毒品安
    非他命置於其所有之玻璃球內，再以火燒烤使成煙霧再吸其煙氣之方式，施用第
    二級毒品安非他命多次。嗣於九十一年九月十日十九時二十分許，在臺中縣大甲
    鎮○○里○○路七巷七號前為警查獲，並扣得第一級毒品海洛因一包（鑑餘淨重
    ○．○五公克，包裝重○．二一公克）。
二、案經臺中縣警察局大甲分局報告臺灣臺中地方法院檢察署檢察官偵查起訴，及臺
    灣苗栗地方法院檢察署檢察官移送併辦。
    理  由
一、訊據被告甲○○固對右揭於九十一年九月八日間某時，在其上址住處房間內施用
    第二級毒品安非他命一次之事實坦承不諱，惟矢口否認有其餘施用第二級毒品安
    非他命及施用第一級毒品海洛因犯行，辯稱：伊僅施用安非他命一次。且伊購得
    上開海洛因一包後，未及施用即為警查獲，伊並未施用海洛因云云。惟查，（一
    ）被告右揭連續施用第一級毒品海洛因及連續施用第二級毒品安非他命犯行，已
    據被告於九十一年九月十一日偵查中（見臺灣臺中地方法院檢察署九十一年度毒
    偵字第二七八○號偵查卷第二五頁）及九十一年十一月二十五日偵查中（見臺灣
    苗栗地方法院檢察署九十一年度毒偵字第九三九二一頁）坦承不諱，且被告於右
    揭時地為警查獲後，為警所採集之尿液，經送中山醫學大學附設醫院藥物濫用檢
    測中心檢驗結果，嗎啡類及甲基安非他命類均呈陽性反應，有中山醫學大學附設
    醫院中港分院九十二年一月八日中山醫港九一川桓字第九二○一三號函所附之檢
    驗報告書一份在卷可憑，且扣案之白色粉未一包，經送法務部調查局鑑定結果，
    確為第一級毒品海洛因，鑑餘淨重為○．○五公克，包裝重為○．二一公克，有
    該局九十一年十月一日調科壹字第一二○○一二○六八號鑑定通知書一份附卷可
    按。此外，復有上開海洛因一包扣案可資佐證。參以被告苟僅曾施用第二級毒品
    安非他命一次，且未施用第一級毒品海洛因，則其豈有於偵查中供承前述連續施
    用第一級毒品海洛因多次，及連續施用第二級毒品安非他命多次之理。準此，被
    告於偵查中所為上開供詞，應足採信，其嗣於審理中翻異前詞，辯稱：伊僅施用
    安非他命一次。且未施用海洛因云云，要係事後避重就輕，飾卸刑責之詞，尚難
    採信。綜上所述，本案事證明確，被告犯行堪以認定。
二、核被告甲○○所為，係犯毒品危害防制條例第十條第一項之施用第一級毒品罪及
    同條第二項之施用第二級毒品罪。其施用第一級毒品海洛因及施用第二級毒品安
    非他命前後，持有第一級毒品海洛因及第二級毒品安非他命之低度行為，應分別
    為其施用之高度行為所吸收，均不另論罪。又被告右揭先後多次施用第一級毒品
    海洛因及第二級毒品安非他命之行為，均時間緊接，觸犯構成要件相同之罪名，
    顯均係基於概括之犯意為之，各為連續犯，應各依刑法第五十六條規定以一罪論
    ，並均加重其刑。檢察官移送併辦部分（即被告於九十一年九月八日施用第二級
    毒品安非他命部分），與檢察官起訴之施用第二級毒品安非他命部分，核屬事實
    上同一關係，本院自應併予審理。又檢察官雖僅起訴被告曾於九十一年九月十日
    或往前回溯四日內某時，施用第二級毒品安非他命一次，惟被告其餘未經起訴之
    施用第二級毒品安非他命多次犯行，既與經起訴部分具有連續犯之裁判上一罪關
    係，而為起訴效力所及，本院亦應併予審理，均附此敘明。再被告所犯施用第一
    級毒品罪與施用第二級毒品罪二罪間，犯意各別，行為互殊，應予分論併罰。末
    查被告前於八十七年間，因違反藥事法案件，經臺灣苗栗地方法院判處有期徒刑
    三月確定，並於八十八年一月二十九日執行完畢，有臺灣臺中地方地方法院檢察
    署刑案資料查註紀錄表及臺灣高等法院被告全國前案紀錄表各一份在卷可憑，其
    受有期徒刑執行完畢後，於五年內，再犯有期徒刑以上之本罪，為累犯，應依刑
    法第四十七條規定，就其所犯上開二罪，均遞加重其刑。爰審酌被告前曾因施用
    毒品案件經觀察勒戒二次，且於九十年間因施用第一級毒品及第二級毒品，經本
    院裁定送強制戒治，並經臺灣苗栗地方法院於九十年十一月十六日，以九十年度
    易字第二三一號，判處有期徒刑六月，如易科罰金，以三百元折算一日確定，其
    竟無視於毒品對於自身健康之戕害及國家對於杜絕毒品犯罪之禁令，猶施用毒品
    不輟，再為本案犯行，惟念及其吸毒係戕害自己身心之行為及其於犯罪後坦承施
    用第二級毒品安非他命一次，惟矢口否認其餘犯行之態度等一切情狀，就其所犯
    上開二罪分別量處如主文所示之刑，並定其應執行之刑。扣案之海洛因一包（鑑
    餘淨重○．○五公克，包裝重○．二一公克），係屬毒品危害防制條例所列之第
    一級毒品，應依毒品危害防制條例第十八條第一項前段之規定沒收銷燬之。
據上論斷，應依刑事訴訟法第二百九十九條第一項前段，毒品危害防制條例第十條第
一項、第二項、第二十條第三項前段、第十八條第一項前段，刑法第十一條前段、第
五十六條、第四十七條、第五十一條第五款，判決如主文。
中      華      民      國    九十二    年      二      月      六      日
                                   臺灣臺中地方法院刑事第三庭
                                         法  官    江  奇  峰
右正本證明與原本無異。
如不服本判決，應於判決送達後十日內向本院提出上訴狀，上訴於臺灣高等法院臺中
分院( 須附繕本 )。
                                         書記官
中      華      民國    九十二    年      二      月      六      日
附錄論罪科刑法條
毒品危害防制條例第十條第一項、第二項：
施用第一級毒品者，處六個月以上五年以下有期徒刑。
施用第二級毒品者，處三年以下有期徒刑。


司法院資訊處製作；財團法人民間司法改革基金會備份。
